【裁判字號】    92,訴,1244
【裁判日期】    921216
【裁判案由】    搶奪等
【裁判全文】
臺灣桃園地方法院刑事判決                        九十二年度訴字第一二四四號
    公  訴  人  臺灣桃園地方法院檢察署檢察官
    被      告  丁○○
                丑○○
右列被告因搶奪等案件，經檢察官提起公訴（九十二年度偵字第一二二二九號），及
移
一四四七五、一四九七五號），本院判決如左︰
    主  文
丁○○共同連續意圖為自己不法之所有，而搶奪他人之動產，累犯，處有期徒刑壹年
貳月。扣案之鑰匙壹支沒收。又共同連續行使偽造私文書，足以生損害於他人，累犯
，處有期徒刑陸月。扣案之附表編號十、十一、十三、十四所示偽造「林建成」名義
之切結書上偽造之「林建成」署押（簽名）共捌枚均沒收。應執行有期徒刑壹年柒月
。扣案之鑰匙壹支、附表編號十、十一、十三、十四所示偽造「林建成」名義之切結
書上偽造之「林建成」署押（簽名）捌枚，均沒收。
丑○○共同連續意圖為自己不法之所有，而搶奪他人之動產，處有期徒刑壹年。扣案
之鑰匙壹支沒收。又連續共同行使偽造私文書，處有期徒刑伍月。扣案之附表編號十
一、十三、十四所示偽造「林建成」名義之切結書上偽造之「林建成」署押（簽名）
陸枚均沒收。應執行有期徒刑壹年肆月。扣案之鑰匙壹支、附表編號十一、十三、十
四所示偽造「林建成」名義切結書上偽造之「林建成」署押（簽名）陸枚，均沒收。
    事  實
一、丁○○前於民國八十八年間分別因違反毒品危害防制條例案件，經本院及台灣新
    竹地方法院分別判處有期徒刑五月及八月確定，嗣二罪經定應執行有期徒刑十一
    月。又於八十九年間因違反毒品危害防制條例案件，經台灣板橋地方法院判處有
    期徒刑七月確定。三罪接續執行至九十一年五月九日假釋期滿執行完畢。
二、丑○○因缺錢花用，竟基於意圖為自己不法所有之概括犯意，先於附表編號一所
    示之時、地，徒手竊取如附表編號一所示被害人之財物。復承前開犯意與亦因施
    用毒品而缺錢花用之丁○○共同基於意圖為自己不法所有之概括犯意聯絡，先後
    於如附表編號二、三、四、六、七所示之時、地，共同搶奪如附表編號二、三、
    四、六、七所示被害人之財物行動電話，該五次共同搶得之行動電話則交由丑○○持往不知情之「滿格通訊行」，以丑○○名義變賣得款由二人朋分花用。丑○○另獨自一人於如附表編號五所示之時、地，搶奪如附表編號五所示被害人之行
    動電話，並於當日即將搶得之行動電話持往「滿格通訊行」以丑○○自己名義變
    賣得款花用。丁○○另承前開犯意，獨自一人於附表編號十所示之時地，搶奪附
    表編號十所示被害人之行動電話，另基於行使偽造私文書之概括犯意，獨自於當
    日即將該具行動電話持往「滿格通訊行」，假冒「林建成」名義變賣該行動電話
    ，丁○○並在該通訊行提供之切結書上，偽簽「林建成」署名二枚，虛偽表示「
    林建成」於前開時日持該具行動電話販售予該通訊行，而偽造「林建成」名義之
    切結書，並將切結書交付予該通訊行以行使。又丁○○、丑○○因乏代步工具，
    復基於為自己不法所有之犯意聯絡，連續於附表編號八、九所示之時、地，共同
    竊取如附表編號八、九所示被害人之機車，且於九十二年七月二十六日上午因乏
    機車為搶奪之交通工具，復共同意圖為自己不法之所有，承前同一之竊盜故意，
    先於是日上午七時許竊取如附表所示編號十二號被害人之機車後，即共同騎乘所
    竊得之機車，於同日上午九時五十五分許、上午十時十分許，先後搶奪如附表編
    號十三、十四所示被害人之財物。二人復於搶奪附表編號十一、十三、十四所示
    之行動電話後，共同基於行使偽造私文書之概括犯意聯絡，共同將所搶得之行動
    電話持往前開「滿格通訊行」，由丁○○假冒「林建成」名義變賣各該行動電話
    ，丁○○並均在該通訊行各次提供之切結書上，偽簽「林建成」署名二枚，虛偽
    表示「林建成」各於前開時日持各該行動電話販售予該通訊行，而偽造「林建成
    」名義之切結書，並均將切結書交付予該通訊行以行使，均足生損害於林建成本
    人，變賣所得款項均由二人朋分花用殆盡，前開竊取得來之機車於使用完畢汽油
    耗盡時即任意棄置路旁。嗣丁○○、丑○○二人於搶奪附表編號十四卯○○所有
    之行動電話後，經卯○○記下其二人所騎乘之機車車牌號碼報警處理，始經警循
    線於九十二年七月二十六日下午一時五十分許，在桃園市○○路四六八號朝陽公
    園查獲丁○○、丑○○二人，並扣得丁○○所有用來竊取前開編號十二號被害人
    機車所用之鑰匙一支，再依二人供述循線至滿格通訊行起出二人所搶得甫變賣至
    該通訊行之附表編號十三、十四之行動電話各一具，及其等先前所變賣前述各行
    動電話所簽立之切結書，而查悉上情。
三、案經桃園縣政府警察局桃園分局移送台灣桃園地方法院檢察署檢察官偵查起訴。
    理  由
一、右開犯行，分據被告丁○○及丑○○迭於警訊及偵審中坦認不諱，核與被害人庚○○、莊燕惠、廖丁瀅、乙○○、寅○○、丙○○、己○○、甲○○、癸○○、
    戊○○、辛○○、子○○、壬○○、卯○○於警訊時指訴之情節相符，並經證人
    即「滿格通訊行」負責人高崧育及職員高陳美玉於警訊時證述屬實，復有被害人
    庚○○立具之贓物領據一份、丑○○將所竊得或搶得之手機販售予滿格通訊行之
    切結書六份、桃園縣政府警察局車輛協尋通報單一份、丁○○偽造「林建成」名
    義之切結書四份、游嬿慈之車籍作業系統－查詢認可資料一份、子○○立具之贓
    物領據單一份、壬○○立具之贓物領據單一份、卯○○立具之贓物領據單一份、
    查獲贓物照片共八幀附卷可稽，足認被告二人自白與事實相符，自堪採為有罪判
    決之依據。次查被害人丙○○雖於警訊時陳稱：「我當時發現該二名歹徒從桃園
    夜市跟蹤我到案發地點，後座的歹徒在該地下道上坡處下手行搶，我就要抓該二
    名但是後座的歹徒就用手將我推倒，將我機車推倒，致我手、腳多處受傷」云云
    （見九十二年度偵字第一五三一三號卷第五十之一頁）。惟查，證人丙○○嗣後
    於偵查中復改稱：「（何以跌倒？）他們搶我手機，我拉回來就摔倒了，當時車
    速很快，他們應不是故意推倒我」等語（偵卷字第一五三一三號第八十一頁）。
    已難認被告二人有何為防護贓物或脫免逮捕而有故意施強暴之傷害行為，是被告
    二人對丙○○所為之搶奪犯行，雖致丙○○手、腳多處受傷，惟被告二人始終否
    認其有傷害丙○○之故意，此外復查無其他證據足認被告二人另有傷害之故意，
    是該次犯行仍為搶奪犯行而與準強盜罪之構成要件有間，附此敘明。綜述，本件
    罪證至為明確，被告二人犯行洵堪認定，應依法論科。
二、核被告丁○○就附表編號二、三、四、六、七、十、十一、十三、十四所為，係
    犯刑法第三百二十五條第一項之搶奪罪，其中附表編號十、十一、十三、十四所
    為另犯刑法第二百十六條、第二百十條之行使偽造私文書罪，就附表編號八、九
    、十二所為，係犯刑法第三百二十條第一項之竊盜罪。核被告丑○○就附表編號
    二、三、四、五、六、七、十一、十三、十四所為，係犯刑法第三百二十五條第
    一項之搶奪罪，其中附表編號十一、十三、十四所為另犯刑法第二百十六條、第
    二百十條之行使偽造私文書罪，就附表編號一、八、九、十二所為，係犯刑法第
    三百二十條第一項之竊盜罪。被告二人就附表編號二、三、四、六、七、十一、
    十三、十四之搶奪犯行及附表編號八、九、十之竊盜犯行、附表編號十一、十三
    、十四之行使偽造私文書犯行間，均有犯意聯絡及行為分擔，皆為共同正犯。又
    被告丁○○在偽造之切結書上偽簽「林建成」署押行為，係偽造私文書之階段行
    為，及被告二人偽造私文書復持以行使，偽造私文書之低度行為為高度之行使行
    所吸收，均不另論罪。又其等各多次搶奪、竊盜、行使偽造私文書犯行，均時間
    緊接，方法相同，復觸犯構成要件相同之罪名，均顯係基於概括犯意為之，應依
    連續犯規定各論以連續搶奪、連續竊盜、連續行使偽造私文書一罪論，並各均依
    法加重其刑。又被告二人竊取如附表編號十二所示被害人機車之目的在搶奪他人
    財物，業據被告二人供述明確，且被告確係於竊車後數小時內即為如附表編號十
    三、十四所示之二件搶奪犯行，認被告二人所犯上開竊盜與搶奪二罪，有方法結
    果之牽連關係，應從一重之搶奪罪處斷（先論以連續竊盜一罪，再與連續搶奪犯
    行有牽連犯關係）。又其等所犯上開連續搶奪與連續行使偽造私文書間，犯意各
    別，行為互殊，應分論併罰，公訴人認上開二罪有方法結果之牽連關係應從一重
    處斷，尚有未洽，附此敘明。按公訴人雖僅就被告二人所犯附表編號十二至十四
    之竊盜、搶奪及行使偽造私文書犯行提起公訴，然檢察官就犯罪事實一部起訴者
    ，其效力及於全部，本件被告二人另所犯附表編號一至十一之竊盜、搶奪及行使
    偽造私文書部分，與前開經檢察官起訴本院論罪科刑之部分，分別有連續犯及牽
    連犯之裁判上一罪關係，已如前述，自為起訴效力所及，本院自應一併審究。末
    查被告丁○○前於八十八年間因違反毒品危害防制條例案件，經本院及台灣新竹
    地方法院分別判處有期徒刑五月及八月確定，嗣二罪經定應執行有期徒刑十一月
    。又於八十九年間因違反毒品危害防制條例案件，經台灣板橋地方法院判處有期
    徒刑七月確定。三罪接續執行至九十一年五月九日假釋期滿執行完畢，有卷附台
    灣高等法院被告全國前案紀錄表、刑案查註紀錄表各一份可按，其受有期徒刑之
    執行完畢後，五年以內再犯有期徒刑以上之罪，為累犯，依法遞加重其刑。爰審
    酌被告丁○○素行不佳，有前開紀錄表可憑，其等連續搶奪達十餘件之多，對獨
    行或騎乘機車之婦女安全所生危害非小，犯罪之動機、目的、手段，併念其等竊
    取機車及搶奪行動電話之財物價值尚屬輕微，且犯後均坦承犯行，態度良好等一
    切情狀，分別量處如主文所示之刑，並均定應執行之刑。扣案之鑰匙一支（附表
    編號十二），為供被告二人犯竊盜罪所用之物且為共犯丁○○所有，業據被告二
    人供陳甚明，應依刑法第三十八條第一項第二款規定宣告沒收。又供被告二人竊
    取附表編號八、九財物所用之鑰匙，雖亦為共犯丁○○所有，惟均未扣案，爰不
    併為沒收。扣案之附表編號十、十一、十三、十四所示偽造「林建成」名義之切
    結書上偽造之「林建成」署名（丁○○偽造部分共有八枚，丑○○共同偽造部分
    有六枚），應依刑法第二百十九條規定在被告二人各所犯行使偽造私文書罪名項
    下分別宣告沒收。而附表所示之各切結書於被告等交付予滿格通訊行時，已為該
    通訊行所有，及扣案之丑○○國民身分證一枚（九十二年度保管字第四００二號
    ），並無證據證明與被告所犯前開犯行有何關聯，均乏沒收之依據，不得於本件
    併為沒收，末此敘明。
據上論斷，應依刑事訴訟法第二百九十九條第一項前段，刑法第二十八條、第五十六
條、第三百二十五條第一項、第三百二十條第一項、第二百十六條、第二百十條、第
四十七條、第五十五條、第五十一條第五款、第二百十九條、第三十八條第一項第二
款，罰金罰鍰提高標準條例第一條前段，判決如主文。
本案經檢察官鍾和憲到庭執行職務。
中      華      民      國      九十二      年    十二    月    十六    日
                                  臺灣桃園地方法院刑事第七庭
                                      審判長法  官  孫惠琳
                                            法  官  賴淑美
                                            法  官  林惠霞
右正本證明與原本無異
如不服本判決書應於送達後十日內向本院提出上訴狀
                                            書記官  陳恩如
中      華民      國      九十二      年    十二    月   二十六   日
  附表：
┌──┬─────┬─────┬──────────┬─────┬────
│編號│犯罪時間  │犯罪地點  │ 犯罪方式及所得財物 │查獲經過  │所犯法條
│    │          │          │ （新台幣）         │          │及共犯
├──┼─────┼─────┼──────────┼─────┼────
│一  │九十二年二│桃園縣桃園│丑○○假藉向庚○○調│嗣小安持該│(1)刑法第
│    │月廿五日十│市鎮○街三│借金錢時趁張女不注意│具行動電話│三百二十
│    │六時許    │二之一號七│竊取張女所有置於桌上│告知庚○○│條第一項
│    │          │樓        │之摩托羅拉廠牌Ｖ７０│，始循線查│。
│    │          │          │（序號0000000│獲丑○○，│(2)無共犯
│    │          │          │00000000）行│並由張女領│。
│    │          │          │動電話一具。丑○○竊│回該具行動│（九十二
│    │          │          │得該手機後旋於當日晚│電話。    │年度偵字
│    │          │          │間以六千元代價販售予│          │第一二四
│    │          │          │不知情之姓名年籍不詳│          │七七、一
│    │          │          │綽號「小安」之女子。│          │二六三０
│    │          │          │                    │          │號）
├──┼─────┼─────┼──────────┼─────┼────
│二  │九十二年六│桃園縣桃園│由丁○○騎乘機車搭載│嗣丑○○於│(1)刑法第
│    │月二日十三│市○○路、│丑○○，因見莊燕惠將│當日即將該│三百二十
│    │時許      │介壽路口  │其所有之摩托羅拉廠牌│具行動電話│五條第一
│    │          │          │Ｖ６６行動電話一具（│持往位於桃│項。
│    │          │          │序號00000000│園市○○路│(2)丁○○
│    │          │          │0000000號）插│「滿格通訊│、丑○○
│    │          │          │於褲子後口袋，認有機│行」以蔡志│二人共犯
│    │      │          │可乘，乃自後尾隨，由│昌名義變賣│。
│    │          │          │丑○○趁莊女不及防備│，並簽立切│（九十二
│    │          │          │之際，搶奪該具行動電│結書（下開│年度偵字
│    │          │          │話。                │偵卷第五十│第一五三
│    │          │          │                    │八頁）。  │一三號）
├──┼─────┼─────┼──────────┼─────┼────
│三  │九十二年六│桃園縣桃園│由丁○○騎乘機車搭載│嗣由丑○○│(1)刑法第
│    │月七日二十│市○○路、│丑○○，趁廖丁瀅不及│於當日即將│三百二十
│    │三時許    │和平路口  │防備之際，由丑○○下│該具行動電│五條第一
│    │          │          │手搶廖女所有諾基亞廠│話持往「滿│項。
│    │          │          │牌３３１０行動電話一│格通訊行」│(2)丁○○
│    │          │          │具（序號三五０六０七│以丑○○名│、丑○○
│    │          │          │000000000號│義變賣，並│二人共犯
│    │          │          │）。    │簽立切結書│。
│    │          │          │                    │（見下開偵│（九十二
│    │          │          │                    │查卷第五十│年度偵字
│    │          │          │                    │六頁，該切│第一五三
│    │          │          │                    │結書序號最│一三號）
│    │          │          │                    │末號誤載為│
│    │          │          │                    │九，併予敘│
│    │          │          │                    │明）。    │
├──┼─────┼─────┼──────────┼─────┼────
│四  │九十二年六│桃園縣桃園│由丁○○騎乘機車車搭│嗣丑○○於│(1)刑法第
│    │月十日二十│市○○路桃│載丑○○，自後尾隨卓│同年六月十│三百二十
│    │時許      │園監理站前│心怡，並趁卓女不及防│八日，將該│五條第一
│    │          │          │備之際，由丑○○下手│具行動電話│項。
│    │          │          │搶奪卓女所有置於其褲│持往「滿格│(2)丁○○
│    │          │          │子後面口袋之摩托羅拉│通訊行」以│、丑○○
│    │          │          │廠牌Ｖ３６８８行動電│丑○○名義│共犯。
│    │          │          │話一具（序號四四八八│變賣，並簽│（九十二
│    │          │          │0000000000│立切結書（│年度偵字
│    │          │          │號）。              │見下開偵查│第一五三
│    │          │          │                    │卷第五十五│一三號）
│    │          │          │                    │頁）      │
├──┼─────┼─────┼──────────┼─────┼────
│五  │九十二年六│桃園縣八德│丑○○騎乘機車尾隨蔡│嗣丑○○於│(1)刑法第
│    │月十三日十│市○○路、│明嘉，並趁其不及防備│當日即將該│三百二十
│    │九時許    │前程街口  │之際，下手搶奪蔡女所│具行動電話│五條第一
│    │          │          │有置於褲子後面口袋之│持往「滿格│項。
│    │          │          │諾基亞廠牌８２５０行│通訊行」以│(2)無共犯
│    │          │          │動電話一具（序號三五│丑○○名義│。
│    │          │          │0000000000│變賣，並簽│（九十二
│    │          │          │八五０號）。        │立切結書（│年度偵字
│    │          │          │                    │見下開偵查│第一五三
│    │          │          │                    │卷第五十九│一三號）
│    │          │          │                    │頁，查該切│
│    │          │          │                    │結書將序號│
│    │          │          │                    │末尾號碼誤│
│    │          │          │                    │載為五，併│
│    │          │          │                    │予敘明）  │
│    │          │          │                    │。        │
├──┼─────┼─────┼──────────┼─────┼────
│六  │九十二年六│桃園縣桃園│由丁○○騎乘機車搭載│嗣丑○○於│(1)刑法第
│    │月十五日凌│市○○路往│丑○○，自後尾隨林青│當日即持該│三百二十
│  │晨二時許  │桃園火車站│鋒，並趁丙○○不及防│具行動電話│五條第一
│    │          │地下道前  │備之際，由丑○○下手│持往「滿格│項。
│    │          │          │搶奪丑○○所有之諾基│通訊行」以│(2)丁○○
│    │          │          │亞廠牌２１００行動電│丑○○名義│、丑○○
│    │          │          │話一具（序號三五一三│變賣，並簽│二人共犯
│    │          │          │0000000000│立切結書（│。
│    │          │          │０號）。            │見下開偵查│（九十二
│    │          │          │                    │卷第五十四│年度偵字
│    │          │          │                    │頁）。    │第一五三
│    │          │          │                    │          │一三號）
├──┼─────┼─────┼──────────┼─────┼────
│七  │九十二年六│桃園縣桃園│由丁○○騎乘機車搭載│嗣丑○○於│(1)刑法第
│    │月十六日上│市力行市場│丑○○，自後尾隨張吟│當日即持該│三百二十
│    │午九時五十│前        │如，由丑○○趁張女不│具行動電話│五條第一
│    │分許      │          │及防備之際，下手搶奪│至「滿格通│項。
│    │          │          │張女所有諾基亞廠牌３│訊行」以蔡│(2)丁○○
│    │          │          │３１０行動電話一具（│志昌名義變│、丑○○
│    │          │          │序號00000000│賣，並簽立│二人共犯
│    │          │          │0000000號）。│切結書（見│。
│    │          │          │                    │下開偵查卷│（九十二
│    │          │          │                    │第五十七頁│年度偵字
│    │          │          │                    │）        │第一五三
│    │          │          │                    │          │一三號）
├──┼─────┼─────┼──────────┼─────┼────
│八  │九十二年六│桃園縣桃園│丁○○與丑○○共同由│竊取所用之│(1)刑法第
│    │月廿七日上│市○○路七│丁○○以其所有之鑰匙│鑰匙未扣案│三百二十
│    │午八時三十│一號前    │竊取，丑○○在旁把風│。        │條第一項
│    │分許至十四│          │之方式竊取甲○○所有│          │。
│    │時四十分許│          │之車牌號碼ＭＣＵ－三│          │(2)丁○○
│    │間        │          │一一號重型機車一輛。│          │、丑○○
│    │          │          │                    │          │共犯。
│    │          │          │                    │          │（九十二
│    │          │          │                    │          │年度偵字
│    │          │          │                    │          │第一三五
│    │          │          │                    │          │五一號）
├──┼─────┼─────┼──────────┼─────┼────
│九  │九十二年七│桃園縣桃園│丁○○與丑○○共同由│竊取所用之│(1)刑法第
│    │月十六日十│市○○路一│丁○○以其所有之鑰匙│鑰匙未扣案│三百二十
│    │八時許至同│段一一七九│竊取，丑○○在旁把風│。        │條第一項
│    │年月十七日│號前      │之方式竊取癸○○所有│          │。
│    │九時許間  │          │之車牌號碼ＨＲＥ－０│          │(2)丁○○
│    │          │          │五０號重型機車一輛。│          │、丑○○
│    │          │          │                    │          │共犯。
│    │          │          │                    │          │（九十二
│    │          │          │                    │          │年度偵字
│    │          │          │                    │          │第一三五
│    │          │          │                    │          │五一號）
├──┼─────┼─────┼──────────┼─────┼────
│十  │九十二年七│桃園縣桃園│丁○○一人騎乘機車，│嗣丁○○旋│(1)刑法第
│    │月十八日十│市○○路、│自後尾隨戊○○，再趁│於同日持上│三百二十
│    │二時三十分│朝陽街口  │康女不及防備之際，搶│開行動電話│五條第一
│    │許        │          │奪康女所有放置其後面│至「滿格通│項
│    │          │          │褲子口袋內之國際牌７│訊行」以「│。
│    │          │          │５型行動電話一具（序│林建成」名│(2)無共犯
│    │          │          │號000000000│名義變賣，│。
│    │          │          │七一八七四八號）。  │並在該通訊│(3)偽造之
│    │          │          │                    │行提供之切│切結書附
│    │          │          │                    │結書上偽簽│於九十二
│    │          │          │                    │「林建成」│年度偵字
│    │          │          │                    │署名二枚，│第一四九
│    │          │          │                    │虛偽表示林│七五號卷
│    │          │          │                    │建成本人於│第二十一
│    │          │          │                    │上開時日持│頁、九十
│    │          │          │                    │前述行動電│二年度偵
│    │          │          │                    │話販售予該│字第一二
│    │          │          │                    │通訊行，而│二二九號
│    │          │          │                    │偽造林建成│卷第五十
│    │          │          │                    │名義之切結│頁）
│    │          │          │                    │書，並交付│
│    │          │          │                    │該通訊行以│
│    │          │          │                    │行使，足生│
│    │          │          │                    │損害於林建│
│    │          │          │                    │成本人。  │
├──┼─────┼─────┼──────────┼─────┼────
│十一│九十二年七│桃園縣桃園│由丑○○騎乘機車搭載│嗣丁○○於│(1)刑法第
│    │月廿五日十│市○○路台│丁○○，自後尾隨許惠│當日將該具│三百二十
│    │八時二十分│灣菸酒公司│思，丁○○並趁辛○○│行動電話以│五條第一
│    │許        │前        │不及防備之際，搶奪許│右開冒用「│項
│    │          │          │女所有置於其褲子後面│林建成」之│。
│    │          │          │口袋之諾基亞廠牌３３│方式變賣予│(2)丁○○
│    │          │          │１５行動電話一具（序│滿格通訊行│、丑○○
│    │          │          │號00000000一│，並在切結│二人共犯
│    │          │          │五０二三三九號）。  │書上偽簽「│。
│    │          │          │                    │林建成」署│(3)偽造之
│    │          │          │                    │名二枚。  │切結書附
│    │          │          │                    │          │於九十二
│    │          │          │                    │          │年度偵字
│    │          │          │                    │          │第一四九
│    │          │          │                    │          │七五號卷
│    │          │          │                    │          │第二十頁
│    │          │          │                    │          │、九十二
│    │          │          │                    │          │年度偵字
│    │          │          │                    │          │第一二二
│    │          │          │                    │          │二九號卷
│    │          │  │                    │          │第五十頁
│    │          │          │                    │          │。
├──┼─────┼─────┼──────────┼─────┼────
│十二│九十二年七│桃園縣桃園│由丁○○持其所有之鑰│竊取所用之│(1)刑法第
│    │月廿六日七│市○○路一│匙一支，丑○○在旁把│鑰匙一支已│三百二十
│    │時許      │六五巷旁  │風之方式，共同竊取游│扣案（九十│條第一項
│    │          │          │嬿慈所有交由子○○使│二年度保字│。
│    │          │          │用之車牌號碼ＪＰＮ－│第三九六九│(2)丁○○
│    │          │          │一二六號機車一輛。  │號）      │、丑○○
│    │          │          │                    │          │二人共犯
│    │          │          │                    │          │。
│    │          │          │                    │          │（九十二
│    │          │          │                    │          │年度偵字
│    │          │          │                    ││第一二二
│    │          │          │                    │          │二九號卷
│    │          │          │                    │          │。
├──┼─────┼─────┼──────────┼─────┼────
│十三│九十二年七│桃園縣桃園│由丑○○騎乘右開編號│丁○○、蔡│(1)刑法第
│    │月廿六日上│市○○街九│十二竊來之ＪＰＮ－一│志昌二人旋│三百二十
│    │午九時五十│十四號旁  │二六號機車搭載丁○○│於當日將該│五條第一
│    │五分許    │          │，自後尾隨壬○○，由│具行動電話│項。
│    │          │          │丁○○趁陳女不及防備│以右開由林│(2)丁○○
│    │          │          │之際，搶奪陳女所有置│俊益冒用「│、丑○○
│    │          │          │於其褲子後面口袋之摩│林建成」名│二人共犯
│    │          │          │托羅拉廠牌Ｔ１９０行│義之方式變│。
│    │          │          │動電話一具（序號三五│賣予滿格通│(3)偽造之
│    │          │          │0000000000│訊行，並由│切結書附
│    │          │      │九００號）。        │丁○○在切│於九十二
│    │          │          │                    │結書上偽簽│年度偵字
│    │          │          │                    │「林建成」│第一二二
│    │          │          │                    │署名二枚。│二九號卷
│    │          │          │                    │          │第三十頁
│    │          │          │                    │          │。
├──┼─────┼─────┼──────────┼─────┼────
│十四│九十二年七│桃園縣桃園│由丑○○騎乘右開竊來│丁○○、蔡│(1)刑法第
│    │月二十六日│市○○路、│之編號十二ＪＰＮ－一│志昌二人旋│三百二十
│    │上午十時十│中山路口  │二六號機車搭載丁○○│於當日將該│五條第一
│    │分許      │          │，自後尾隨卯○○，由│具行動電話│項。
│    │          │          │丁○○趁顏女不及防備│以右開由林│(2)丁○○
│    │          │          │之際，搶奪顏女所有之│俊益冒用「│、丑○○
│    │          │          │諾基亞廠牌３３１０行│林建成」名│二人共犯
│    │          │          │動電話一具（序號三五│義之方式變│。
│    │          │          │0000000000│賣予滿格通│(3)偽造之
│    │          │          │九七０號）。        │訊行，並由│切結書附
│    │          │          │                    │丁○○在切│於九十二
│    │          │          │                    │結書上偽簽│年度偵字
│    │          │          │                    │「林建成」│第一二二
│    │          │          │                    │署名二枚。│二九號卷
│    │          │          │                    │          │第三十頁
│    │          │          │                    │          │。
└──┴─────┴─────┴──────────┴─────┴────
附錄本案論罪科刑法條
中華民國刑法第三百二十五條
意圖為自己或第三人不法之所有，而搶奪他人之動產者，處六月以上五年以下有期徒
刑。
因而致人於死者，處無期徒刑或七年以上有期徒刑，致重傷者，處三年以上十年以下
有期徒刑。
第一項之未遂犯罰之。
中華民國刑法第三百二十條
意圖為自己或第三人不法之所有，而竊取他人之動產者，為竊盜罪，處五年以下有期
徒刑、拘役或五百元以下罰金。
意圖為自己或第三人不法之利益，而竊佔他人之不動產者，依前項之規定處斷。
前二項之未遂犯罰之。
中華民國刑法第二百一十六條
行使第二百十條至第二百十五條之文書者，依偽造、變造文書或登載不實事項或使登
載不實事項之規定處斷。
中華民國刑法第二百一十條
偽造、變造私文書，足以生損害於公眾或他人者，處五年以下有期徒刑。
中華民國刑法第二百一十九條
偽造之印章、印文或署押，不問屬於犯人與否，沒收之。


司法院資訊處製作；財團法人民間司法改革基金會備份。
